臺灣高雄地方法院刑事判決　　　　　　　 96年度訴字第567號
公　訴　人　臺灣高雄地方法院檢察署檢察官
被　　　告　丁○○原名陳駿宏.
指定辯護人　本院公設辯護人戊○○、甲○○
上列被告因偽造有價證券等案件，經檢察官提起公訴（96年度偵
字第60號），本院判決如下：
    主  文
丁○○共同連續意圖供行使之用，而偽造有價證券，處有期徒刑
貳年。偽造如附表1 編號1 至15所示之本票，關於發票人「丙○○」、「乙○○」部分及如附表1 編號16至19所示之本票暨偽造
如附表2 所示文件上「丙○○」、「乙○○」之署名及印文；偽
造「丙○○」、「乙○○」之印章各貳顆，均沒收之。
    事  實
一、丁○○（原名陳駿宏）於民國93年間，在高雄縣大樹鄉○○
    路354 號己○○所營「寶芝林酵素股份有限公司」（下稱寶
    芝林公司）內，為順利向己○○借款，乃基於偽造有價證券
    、行使偽造私文書之概括犯意：
（一）丁○○未經父親丙○○、母親乙○○同意，先於93年9 月
      間6 日前某日，至寶芝林公司附近刻印店，利用不知情之
      刻印業者，接續偽刻「丙○○」、「乙○○」之印章各1
      枚。待取得上開偽刻之印章後，旋於93年9 月6 日，攜往
      寶芝林公司內，與寶芝林公司訂定如附表2 編號1 所示買
      賣合約書，並在該具私文書性質之合約書保證人欄位、丁○○身份證影本黏貼處上，分別接續偽蓋「丙○○」印文
      共3 枚、「乙○○」之印文共2 枚，而偽造私文書，復於
      同時地，未經丙○○、乙○○同意，在如附表1編號1 至4
      所示之本票發票人欄位上，除簽署自己姓名「陳駿宏」外
      ，再持上開偽造之印章，接續於該欄位上，偽造如附表1
      編號1 至4 所示「丙○○」之署名計4 枚、印文計4 枚；
      「乙○○」之印文共4 枚，並於前開本票票據金額欄上，
      各偽造「丙○○」之印文1 枚（合計4 枚）。嗣填載發票
      日、到期日及金額，完成發票行為後，旋將上開偽造之本
      票、買賣合約書，交付己○○而行使之，足生損害於丙○○、乙○○本人及寶芝林公司。
（二）又於93年11月間某日，丁○○因遺失上開偽刻之「丙○○
      」、「乙○○」之印章各1 枚，遂承前偽造有價證券之概
      括犯意，再度未經丙○○、乙○○之同意，先至寶芝林公
      司附近刻印店，利用不知情之刻印業者，接續偽刻「丙○○」、「乙○○」之印章各1 枚，並於93年11月6 日，攜
      往寶芝林公司，未經丙○○、乙○○同意，在附表1 編號
      5 至15所示之本票發票人欄位上，除簽署自己姓名「陳駿
      宏」外，再持上開新偽造之印章，接續於該欄位上，偽造
      如附表1 編號5 至15所示「丙○○」、「乙○○」之印文
      各11枚（合計22枚）。嗣填載發票日、到期日及金額，完
      成發票行為，旋將上開偽造之本票交付己○○而行使之。
（三）丁○○承前行使偽造私文書之概括犯意，先於附表2編號2
      所示時地，在如附表2 編號2 所示具私文書性質之切結書
      上，接續偽造如附表2 編號2 所示「丙○○」之署名1 枚
      、印文4 枚；「乙○○」之印文2 枚，而偽造私文書，並
      交付己○○以行使之，足生損害於己○○、丙○○及乙○○本人。再於附表2 編號3 所示時地，在如附表編號3 所
      示具私文書性質之借據上，接續偽造如附表2 編號3 所示
      「丙○○」署名1 枚，而偽造私文書，並交付己○○予以
      行使之，足生損害於己○○、丙○○本人。
（四）丁○○承前偽造有價證券之概括犯意，並與真實姓名年籍
      均不詳、綽號「阿忠」之成年男子，共同基於偽造有價證
      券之犯意聯絡，於94年3 月23日前某日，在高雄市火車站
      附近某咖啡店內，先由丁○○在如附表1 編號16至19所示
      本票上，接續填載發票日、到期日及金額，並持前開新偽
      刻之「丙○○」印章，分別偽蓋「丙○○」之印文各1 枚
      （合計4 枚），並由「阿忠」接續在如附表1 編號16至19
      號之本票發票人欄位上，分別偽簽「丙○○」之署名各1
      枚（合計4 枚）；且在前開本票票據金額欄上，各偽造「
      丙○○」之署押1 枚（合計4 枚）。待完成發票行為後，
      乃由丁○○持之前往寶芝林公司，交付己○○而行使之。
二、案經己○○訴由臺灣高雄地方法院檢察署檢察官偵查起訴。
 　 理  由
一、本判決所引用之證據資料（詳後引證據），其中傳聞證據部
    分，縱無刑事訴訟法第159 條之1 至第159 條之4 或其他規
    定之傳聞證據例外情形，亦因檢察官、辯護人及被告或同意
    可作為證據使用，或未聲明異議，依刑事訴訟法第15 9條之
    5 第1 項、第2 項之規定，本院審酌該證據作成之情況，認
    為適當，應得為證據。
二、上開犯罪事實，業據被告丁○○於本院審理時坦承不諱（參
    本院卷第23至26、42至49頁），核與證人即告訴人己○○於
    偵查中；證人即被害人丙○○、乙○○於偵查中證述之情節
    相符（分別見偵卷第45至47頁）。此外，復有如附表1 、2
    所示本票及文件等資料在卷可資佐證（見95年度他字第6515
    號偵查卷宗第7 至8 、14至23、27至29頁）。綜上所述，因
    被告自白核與事實相符，是本件事證明確，被告連續行使偽
    造私文書、連續偽造有價證券之犯行，均堪認定。
三、被告行為後，刑法相關規定已於94年2 月2 日修正公布，並
    同自95年7 月1 日施行。同於95年7 月1 日修正施行之刑法
    第2 條規定，乃係關於新舊法比較適用之準據法，其本身無
    關行為可罰性要件之變更，故於95年7 月1 日前揭法律修正
    施行後，如有涉及比較新舊法之問題，即應逕依修正後刑法
    第2 條第1 項規定，為「從舊從輕」之比較（參見最高法院
    95年度第8 次刑事庭會議決議意旨）。茲分述如下：
（一）刑法分則編各罪所定罰金之貨幣單位原為銀元，且依修正
      前刑法第33條第5 款規定，罰金刑為1 銀元以上，而有關
      罰金倍數之調整及銀元與新台幣之折算標準，則定有「罰
      金罰鍰提高標準條例」及「現行法規所定貨幣單位折算新
      台幣條例」，除罰金以1 銀元折算3 元新台幣外，並將72
      年6 月26日以前修正之刑法部分條文罰金數額提高2 至10
      倍，其後修正者則不再提高倍數；嗣修正後刑法第33條第
      5 款則將罰金刑提高為新台幣1 千元以上，並以百元計算
      之，且因刑法第33條第5 款所定罰金貨幣單位既已改為新
      台幣，刑法分則編各罪所定罰金之貨幣單位亦應配合修正
      為新台幣，且考量刑法修正施行後，不再適用「現行法規
      所定貨幣單位折算新台幣條例」，為使刑法分則編各罪所
      定罰金之最高數額與刑法修正前趨於一致，爰增訂刑法施
      行法第1 條之1 規定，將刑法分則編各罪所定罰金之貨幣
      單位均改為新台幣，並將72年6 月26日以前修正之刑法部
      分條文罰金數額提高為30倍，其後修正者則提高為3 倍。
      是以刑法分則編各罪所定罰金刑之最高數額，於上開規定
      修正後仍屬一致，並無不同；但其罰金刑之最低數額，修
      正前1 銀元以上之規定，經配合修正前罰金罰鍰提高標準
      條例第2 條（現已刪除）規定，就其原定數額提高為10倍
      ，再經折算，即為新台幣30元，因修正後已提高為新台幣
      1 千元以上，自以修正前之規定較為有利。
（二）本件被告行為後，刑法第56條關於連續犯之規定業經刪除
      ，則被告之犯行，因行為後新法業已刪除連續犯之規定，
      此刪除雖非犯罪構成要件之變更，但顯已影響行為人刑罰
      之法律效果，自屬法律變更。本件被告先後多次行使偽造
      私文書及偽造有價證券等犯行，主觀上顯係分別基於一行
      使偽造私文書及偽造有價證券之同一犯意，客觀上逐次實
      施數次行為而具連續性，進而侵害同性質之法益，惟因其
      各次行為依一般社會健全觀念，在時間差距上，可以分開
      ，在刑法評價上，各具獨立性，每次行為皆可獨立成罪，
      是依修正前刑法第56條之規定，本得適用連續犯規定而論
      以一罪，並得加重其刑至2 分之1 ，惟因修正後刑法刪除
      前開連續犯規定，以致被告前揭2 次構成要件行為，須依
      法分別論以數罪而併罰之，依新法第2 條第1 項規定比較
      新、舊法之結果，因修正後刪除刑法第56條之規定並非較
      有利於被告。故本件應依修正前刑法第56條作為被告論罪
      科刑之基礎。
（三）按被告犯罪後法律有變更，而比較行為時及裁判時之法律
      時，應就與罪刑有關之共犯、未遂犯、結合犯以及累犯加
      重、自首減輕、暨其他法定加減原因與加減例等一切情形
      ，比較其全部之結果，而為整體之適用，不能割裂而分別
      適用新舊法有利之條文（最高法院95年度台上字第3735號
      判決意旨參照）。本件經依前述各規定合併比較之結果，
      爰認修正後刑法之相關規定對於被告均非有利，故應依行
      為時之修正前刑法作為本件被告論罪科刑之依據。而刑法
      第59條部分，因修正條文僅係法院就刑之酌減審認標準見
      解明文化，非屬法律變更（最高法院95年度第8 次刑事庭
      會議決議意旨參照），自毋庸併予比較，附此敘明。
四、核被告所為，係犯刑法第216 條、第210 條之行使偽造私文
    書罪；同法第201 條第1 項之偽造有價證券罪。被告偽造印
    章、印文及署押之行為，係偽造私文書、偽造有價證券之部
    分行為；而偽造私文書、行使偽造有價證券之低度行為，復
    為行使偽造私文書、偽造有價證券之高度行為所吸收，均不
    另論罪。按「同時偽造同一被害人之多件同類文書或同一被
    害人之多張支票時，其被害法益仍僅一個，不能以其偽造之
    文書件數或支票張數，計算其法益。此與同時偽造不同被害
    人之文書或支票時，因有侵害數個人法益，係一行為觸犯數
    罪名者迴異」，最高法院73年度台上字第3629號判例可參照
    。是被告於93年9 月6 日，同時地接續偽造「丙○○」、「
    乙○○」名義本票4 張；於93年11月6 日，同時地接續偽造
    「丙○○」、「乙○○」名義本票11張；於94年3 月23日，
    同時地接續偽造「丙○○」名義本票4 張，均係於密接之時
    間、地點反覆多次偽造「丙○○」、「乙○○」為發票人之
    行為，依前開判例意旨，顯係分別基於接續之犯意為之，應
    均屬單純一罪。被告與真實姓名年籍不詳、綽號「阿忠」之
    成年男子間，就如附表1 編號16至19所示之偽造有價證券犯
    行，有犯意聯絡及行為分擔，為共同正犯。被告利用不知情
    之刻印業者偽刻印章，為間接正犯。被告先後多次行使偽造
    私文書及偽造有價證券之犯行，均時間緊接，方法相同，且
    皆觸犯構成要件相同之罪名，顯係基於概括犯意為之，均各
    應依廢止前刑法第56條連續犯規定，分別論以一連續行使偽
    造私文書罪、連續偽造有價證券罪，其中偽造有價證券部分
    ，應論以情節較重之如附表1 編號16至19所示之犯行（因該
    次所接續偽造有價證券之票面金額較高），並各加重其刑。
    被告於93年9 月6 日，同時地偽造如附表1 編號1 至4 所示
    「丙○○」及「乙○○」為共同發票人之本票、偽造如附表
    2 編號1 所示私文書，並於偽造完成後，同時交付己○○而
    行使之，係一行為觸犯數罪名，為想像競合犯，應從一重之
    連續偽造有價證券罪處斷，檢察官認上開2 罪間應予分論併
    罰，容有誤會。另被告或自己或共同偽以其父母即「丙○○
    」或「乙○○」名義，簽發如附表1 本票之際，其中如附表
    1 編號1 至15所示本票，亦簽署自己姓名於發票人欄，可見
    係一時借款心切，並無規避債務或牟取不法利益之意，且其
    所偽造之偽造對象又屬至親，本票交付己○○後，即未再轉
    讓他人，對於票據流通秩序所造成之危害尚屬有限，被告犯
    罪情狀顯可憫恕，認量處最低法定刑度之3 年有期徒刑，猶
    屬過重，客觀上足以引起一般人之同情，依刑法第59條之規
    定酌減其刑，並依法先加後減。爰審酌被告需錢孔急、一時
    失慮，偽以其父母「丙○○」、「乙○○」名義，簽發本票
    及偽造如附表2 所示私文書，致罹本件偽造有價證券、偽造
    私文書刑章，且事後未與告訴人己○○達成和解，行為實有
    可議；惟念其事後已坦認犯行，並已取得父母丙○○及乙○○之諒解，參以本件被告偽造本票之數量多達19張，金額合
    計高達新台幣368 萬元等一切情狀，量處如主文所示之刑。
    按票據之偽造或票據上簽名之偽造，不影響於真正簽名、蓋
    章之效力，票據法第15條定有明文。是本件偽造如附表1 編
    號1 至15所示之本票，關於發票人「陳駿宏」部分，因非偽
    造之有價證券，其效力不受影響，自不在沒收之列。至該本
    票關於「丙○○」、「乙○○」為發票人部分，因係屬偽造
    ；且如附表1 編號16至19之本票，亦屬偽造，不問屬於犯人
    與否，均應依刑法第205 條之規定沒收之（因已沒收此部分
    偽造之有價證券，故其上發票人欄或票據金額欄上，偽造之
    「丙○○」或「乙○○」之署名及印文部分，即不再贅予沒
    收）。又偽造如附表2 所示文件，因已交付己○○收執，並
    非被告所有之物，故不宣告沒收之，惟其上各該欄位上，偽
    造如附表2 所示之「丙○○」、「乙○○」之印文、署名部
    分，不問屬於犯人與否，應依刑法第219 條之規定沒收之。
    另偽刻「丙○○」、「乙○○」之印章各2 枚，被告雖稱已
    遺失，然並無證據證明業已滅失，爰依刑法第219 條規定，
    宣告沒收之。
據上論斷，應依刑事訴訟法第299 條第1 項前段，刑法第2 條第
1 項前段、第28條、第201 條第1 項、第216 條、第210 條、第
55條、第59條、第205 條、第219 條，廢止前刑法第56條，罰金
罰鍰提高標準條例第1 條前段，判決如主文。
本案經檢察官庚○○到庭執行職務。
如不服本判決，應於判決送達後10日內，向本院提出上訴狀。
中　　華　　民　　國　　96　　年　　5 　　月　　24　　日
                  刑事第十三庭  審判長法  官  方百正
                                      法　官  方錦源
                                      法  官  戴韻玲
以上正本證明與原本無異。
中　　華　　民　　國　　96　　年　　5 　　月　　24　　日
                                      書記官  李春慧
附錄本案論罪科刑法條全文
刑法第201 條第1 項
意圖供行使之用，而偽造、變造公債票、公司股票或其他有價證
券者，處3 年以上10年以下有期徒刑，得併科3,000 元以下罰金
。
刑法第210條
偽造、變造私文書，足以生損害於公眾或他人者，處5 年以下有
期徒刑。
刑法第216條
行使第210 條至第215 條之文書者，依偽造、變造文書或登載不
實事項或使登載不實事項之規定處斷。
附表1：
┌──┬────┬───┬───┬───┬──┬───────────────┬────────────┐
│編號│本票票號│發票人│發票日│到期日│金額│發票人欄署押數量              │金額欄署押數量          │
│    │        │      │      │      │    │                              │                        │
├──┼────┼───┼───┼───┼──┼───────────────┼────────────┤
│1   │592241  │陳駿宏│93年9 │93年11│30萬│「陳駿宏」之簽名1 枚、印文1 枚│「丙○○」之印文1 枚    │
│    │        │丙○○│月6日 │月30日│元  │「陳駿宏」指紋1 枚            │「陳駿宏」指紋1 枚      │
│    │        │乙○○│      │      │    ├───────────────┤                        │
│    │        │      │      │      │    │「丙○○」之簽名1 枚、印文1 枚│                        │
│    │        │      │      │      │    ├───────────────┤                        │
│    │        │      │      │      │    │「乙○○」之印文1 枚          │                        │
├──┼────┼───┼───┼───┼──┼───────────────┼────────────┤
│2   │592242  │陳駿宏│93年9 │94年2 │30萬│「陳駿宏」之簽名1 枚、印文1 枚│「丙○○」之印文1 枚    │
│    │        │丙○○│月6日 │月28日│元  │「陳駿宏」指紋1 枚            │「陳駿宏」指紋1 枚      │
│    │        │乙○○│      │      │    ├───────────────┤                        │
│    │        │      │      │      │    │「丙○○」之簽名1 枚、印文1 枚│                        │
│    │        │      │      │      │    ├───────────────┤                        │
│    │        │      │      │      │    │「乙○○」之印文1 枚          │                        │
├──┼────┼───┼───┼───┼──┼───────────────┼────────────┤
│3   │592243  │陳駿宏│93年9 │94年5 │30萬│「陳駿宏」之簽名1 枚、印文1 枚│「丙○○」之印文1 枚    │
│    │        │丙○○│月6日 │月30日│元  │「陳駿宏」指紋1 枚            │「陳駿宏」指紋1 枚      │
│    │        │乙○○│      │      │    ├───────────────┤                        │
│    │        │      │      │      │    │「丙○○」之簽名1 枚、印文1 枚│                        │
│    │        │      │      │      │    ├───────────────┤                        │
│    │        │      │      │      │    │「乙○○」之印文1 枚          │                        │
├──┼────┼───┼───┼───┼──┼───────────────┼────────────┤
│4   │592244  │陳駿宏│93年9 │94年8 │30萬│「陳駿宏」之簽名1 枚、印文1 枚│「丙○○」之印文1 枚    │
│    │        │丙○○│月6日 │月30日│元  │「陳駿宏」指紋1 枚            │「陳駿宏」指紋1 枚      │
│    │        │乙○○│      │      │    ├───────────────┤                        │
│    │        │      │      │      │    │「丙○○」之簽名1 枚、印文1 枚│                        │
│    │        │      │      │      │    ├───────────────┤                        │
│    │        │      │      │      │    │「乙○○」之印文1 枚          │                        │
├──┼────┼───┼───┼───┼──┼───────────────┼────────────┤
│5   │329103  │陳駿宏│93年11│94年2 │4萬 │「陳駿宏」之簽名1 枚、指紋1 枚│                        │
│    │        │丙○○│月6日 │月16日│元  │「丙○○」之印文1 枚          │                        │
│    │        │乙○○│      │      │    │「乙○○」之印文1 枚          │                        │
├──┼────┼───┼───┼───┼──┼───────────────┼────────────┤
│6   │329104  │陳駿宏│93年11│94年3 │4萬 │「陳駿宏」之簽名1 枚、指紋1 枚│                        │
│    │        │丙○○│月6日 │月16日│元  │「丙○○」之印文1 枚          │                        │
│    │        │乙○○│      │      │    │「乙○○」之印文1 枚          │                        │
├──┼────┼───┼───┼───┼──┼───────────────┼────────────┤
│7   │329105  │陳駿宏│93年11│94年4 │4萬 │「陳駿宏」之簽名1 枚、指紋1 枚│                        │
│    │        │丙○○│月6日 │月16日│元  │「丙○○」之印文1 枚          │                        │
│    │        │乙○○│      │      │    │「乙○○」之印文1 枚          │                        │
├──┼────┼───┼───┼───┼──┼───────────────┼────────────┤
│8   │329106  │陳駿宏│93年11│94年5 │4萬 │「陳駿宏」之簽名1 枚、指紋1 枚│                        │
│    │        │丙○○│月6日 │月16日│元  │「丙○○」之印文1 枚          │                        │
│    │        │乙○○│      │      │    │「乙○○」之印文1 枚          │                        │
├──┼────┼───┼───┼───┼──┼───────────────┼────────────┤
│9   │329107  │陳駿宏│93年11│94年6 │4萬 │「陳駿宏」之簽名1 枚、指紋1 枚│                        │
│    │        │丙○○│月6日 │月16日│元  │「丙○○」之印文1 枚          │                        │
│    │        │乙○○│      │      │    │「乙○○」之印文1 枚          │                        │
├──┼────┼───┼───┼───┼──┼───────────────┼────────────┤
│10  │329108  │陳駿宏│93年11│94年7 │4萬 │「陳駿宏」之簽名1 枚、指紋1 枚│                        │
│    │        │丙○○│月6日 │月16日│元  │「丙○○」之印文1 枚          │                        │
│    │        │乙○○│      │      │    │「乙○○」之印文1 枚          │                        │
├──┼────┼───┼───┼───┼──┼───────────────┼────────────┤
│11  │329109  │陳駿宏│93年11│94年8 │4萬 │「陳駿宏」之簽名1 枚、指紋1 枚│                        │
│    │        │丙○○│月6日 │月16日│元  │「丙○○」之印文1 枚          │                        │
│    │        │乙○○│      │      │    │「乙○○」之印文1 枚          │                        │
├──┼────┼───┼───┼───┼──┼───────────────┼────────────┤
│12  │329110  │陳駿宏│93年11│94年9 │4萬 │「陳駿宏」之簽名1 枚、指紋1 枚│                        │
│    │        │丙○○│月6日 │月16日│元  │「丙○○」之印文1 枚          │                        │
│    │        │乙○○│      │      │    │「乙○○」之印文1 枚          │                        │
├──┼────┼───┼───┼───┼──┼───────────────┼────────────┤
│13  │329111  │陳駿宏│93年11│94年10│4萬 │「陳駿宏」之簽名1 枚、指紋1 枚│                        │
│    │        │丙○○│月6日 │月16日│元  │「丙○○」之印文1 枚          │                        │
│    │        │乙○○│      │      │    │「乙○○」之印文1 枚          │                        │
├──┼────┼───┼───┼───┼──┼───────────────┼────────────┤
│14  │329112  │陳駿宏│93年11│94年11│4萬 │「陳駿宏」之簽名1 枚、指紋1 枚│                        │
│    │        │丙○○│月6日 │月16日│元  │「丙○○」之印文1 枚          │                        │
│    │        │乙○○│      │      │    │「乙○○」之印文1 枚          │                        │
├──┼────┼───┼───┼───┼──┼───────────────┼────────────┤
│15  │329113  │陳駿宏│93年11│94年11│8萬 │「陳駿宏」之簽名1 枚、指紋1 枚│                        │
│    │        │丙○○│月6日 │月16日│元  │「丙○○」之印文1 枚          │                        │
│    │        │乙○○│      │      │    │「乙○○」之印文1 枚          │                        │
├──┼────┼───┼───┼───┼──┼───────────────┼────────────┤
│16  │118129  │丙○○│94年3 │95年7 │50萬│「丙○○」之印文1 枚、簽名1 枚│「丙○○」名義之指紋1枚 │
│    │        │      │月23日│月30日│元  │                              │                        │
├──┼────┼───┼───┼───┼──┼───────────────┼────────────┤
│17  │118130  │丙○○│94年3 │95年3 │50萬│「丙○○」之印文1 枚、簽名1 枚│「丙○○」名義之指紋1枚 │
│    │        │      │月23日│月30日│元  │                              │                        │
├──┼────┼───┼───┼───┼──┼───────────────┼────────────┤
│18  │118131  │丙○○│94年3 │94年11│50萬│「丙○○」之印文1 枚、簽名1 枚│「丙○○」名義之指紋1枚 │
│    │        │      │月23日│月30日│元  │                              │                        │
├──┼────┼───┼───┼───┼──┼───────────────┼────────────┤
│19  │118132  │丙○○│94年3 │94年7 │50萬│「丙○○」之印文1 枚、簽名1 枚│「丙○○」名義之指紋1枚 │
│    │        │      │月23日│月30日│元  │                              │                        │
└──┴────┴───┴───┴───┴──┴───────────────┴────────────┘
附表2：
┌──┬─────┬───┬─────────┬────┬───────────┐
│編號│文件      │日期  │地點              │欄位    │偽造署押數量          │
│    │          │      │                  │        │                      │
├──┼─────┼───┼─────────┼────┼───────────┤
│1   │陳駿宏與寶│93年9 │高雄縣大樹鄉○○路│保證人欄│「丙○○」之印文1 枚  │
│    │芝林公司之│月6 日│354 號「寶芝林酵素│        │「乙○○」之印文1 枚  │
│    │買賣合約書│      │股份有限公司」    ├────┼───────────┤
│    │          │      │                  │身份證黏│「丙○○」之印文2 枚  │
│    │          │      │                  │貼處    │「乙○○」之印文1 枚  │
├──┼─────┼───┼─────────┼────┼───────────┤
│2   │陳駿宏為立│93年11│高雄縣大樹鄉○○路│切結書內│「丙○○」之印文3 枚  │
│    │書人之切結│月30日│354 號「寶芝林酵素│容部分  │「乙○○」之印文1 枚  │
│    │書        │      │股份有限公司」    ├────┼───────────┤
│    │          │      │                  │背書人欄│「丙○○」之印文1 枚  │
│    │          │      │                  │        │ 及簽名1枚            │
│    │          │      │                  ├────┼───────────┤
│    │          │      │                  │見證人欄│「乙○○」之印文1 枚  │
├──┼─────┼───┼─────────┼────┼───────────┤
│3   │借款人為陳│94年3 │高雄縣大樹鄉○○路│連保人欄│「丙○○」之簽名1 枚  │
│    │駿宏之借據│月1 日│354 號「寶芝林酵素│        │                      │
│    │          │      │股份有限公司」    │        │                      │
└──┴─────┴───┴─────────┴────┴───────────┘
